【裁判字號】    90,訴,736
【裁判日期】    900801
【裁判案由】    毒品危害防制條例
【裁判全文】
臺灣彰化地方法院刑事判決                            九十年度訴字第七三六號
    公  訴  人  臺灣彰化地方法院檢察署檢察官
    被      告  甲○○
右列被告因違反毒品危害防制條例案件案件，經檢察官提起公訴（八十九年度毒偵字
第二一六一號、九十年度毒偵字第一三三三號、第一九二一號、第二三二七號），本
院判決如左：
    主  文
甲○○連續施用第一級毒品，累犯，處有期徒刑拾月，扣案之第一級毒品海洛因壹包
（淨重壹點玖貳公克）沒收銷燬之；又連續施用第二級毒品，累犯，處有期徒刑捌月
，扣案之第二級毒品安非他命共肆包（分別為毛重零點陸公克、毛重零點伍公克、淨
重零點壹伍零陸公克、毛重零點伍公克）沒收銷燬之。應執行有期徒刑壹年肆月，扣
案之第一級毒品海洛因壹小包（淨重壹點玖貳公克）及第二級毒品安非他命拾肆小包
（分別為毛重零點陸公克、毛重零點伍公克、淨重零點壹伍零陸公克、毛重零點伍公
克）均沒收銷燬之。
    事  實
一、甲○○前曾於民國八十四年間（二次）因違反麻醉藥品管理條例案件，經本院判
    處有期徒刑四月及六月確定，另於八十六年間因偽造文書案件，經本院於八十六
    年十月十六日，以八十六年訴字第二○六號判處有期徒刑四月確定，甫於八十八
    年十月九日執行完畢。復因施用毒品案件，經送觀察、勒戒後，認無繼續施用毒
    品之傾向，業經本院於八十八年三月三十日，以八十七年易字第七六六號為免刑
    判決確定。詎仍不知悔改，於五年內復基於概括犯意，先自八十九年二月間某日
    起至同年四月十三日止，在其位於彰化縣員林鎮○○路一巷三十弄九十號之住處
    ，連續以燒烤玻璃瓶吸煙之方式，施用第二級毒品安非他命多次，嗣於八十九年
    四月十五日下午一時二十分許，在彰化縣溪湖鎮○○路與福安路口，為警當場查
    獲，並扣得第二級毒品安非他命一包（毛重零點六公克）。經依台灣彰化地方法
    院八十九年度毒聲字第一九五二號裁定送觀察、勒戒後，認有繼續施用毒品之傾
    向。再自九十年三月二十三日起至同年月十七日止，以同上方式，連續在住址不
    詳之處所施用第二級毒品安非他命多次，嗣先後於九十年三月二十三日晚上八時
    四十分許，在彰化縣員林鎮○○路與至平街口，九十年四月十七日上午五時四十
    分許，在國道一號公路后里收費站北向處（即台中縣后里鄉轄）分別為警當場查
    獲，並分別扣得安非他命二包（毛重零點五公克及淨重零點一五零六公克）。後
    自九十年五月十八日起至同年月二十三日止，連續在其上址住處以摻入香煙中吸
    用之方式，施用第一級毒品海洛因、及以燒烤玻璃瓶之方式，施用第二級毒品安
    非他命多次，嗣於九十年五月二十三日凌晨一時許，在彰化縣員林鎮○○路○段
    一一八號前為警當場查獲，並扣得第一級毒品（淨重一點九二公克）、第二級毒
    品一包（毛重零點五公克）。
二、案經彰化縣警察局溪湖分局、員林分局及內政部警政署國道公路警察局第三警察
    隊報由台灣台中地方法院檢察署呈請台灣高等法院台中分院檢察署令轉臺灣彰化
    地方法院檢察署檢察官偵查起訴。
    理  由
一、右開事實，業據被告甲○○於本院審理中坦承不諱，且其為警查獲時，經採驗尿
    液均呈毒品甲基安非他命陽性反應無訛，有彰化縣衛生局八十九年四月二十一日
    煙檢字第８９１５２０號、九十年四月二日煙檢字第９０１００１號、九十年五
    月二十八號煙檢字第９０１６７１號、煙毒尿液檢驗成績書三紙附卷可稽；並分
    別有如犯罪事實欄所示之安非它命及海洛因扣案足資佐證，且扣案之白色粉末確
    係海洛因無誤（淨重一點九二公克），亦有法務部調查局九十年六月二十日鑑定
    通知書一紙附卷可證；另被告前因施用毒品案件，經送觀察、勒戒後，認無繼續
    施用毒品之傾向，業經本院於八十八年三月三十日，以八十七年易字第七六六號
    為免刑判決確定等情，亦有本院被告全國前案紀錄表附卷可考；被告被查獲後送
    觀察勒戒，仍有施用毒品傾向一節，復有台灣彰化看守所附設勒戒處所八十九年
    四月二十八日彰所戒字第一○三五號函送之有無繼續施用毒品傾向證明書一紙在
    卷可憑，其犯行應堪認定。
二、核被告所為，係犯毒品危害防制條例第十條第一項、第二項之施用第一、二級毒
    品罪，其持有第一級海洛因、第二級毒品安非他命之低度行為，應為施用第一級
    、第二級毒品之高度行為所吸收，均不另論罪；其先後施用第一級毒品海洛因及
    第二級毒品安非他命之行為時間密接、犯罪構成要件相同，顯係基於概括犯意為
    之，均應依連續犯規定論以一罪，並加重其刑；再其所犯上開二罪間，方法各別
    ，行為互異，應分論併罰。被告前曾於八十四年間（二次）因違反麻醉藥品管理
    條例案件，經本院判處有期徒刑四月及六月確定，另於八十六年間因偽造文書案
    件，經本院於八十六年十月十六日，以八十六年訴字第二○六號判處有期徒刑四
    月確定，甫於八十八年十月九日執行完畢，有本院被告全國前案紀錄表在卷可稽
    ，其於五年以內再犯本件有期徒刑之罪，為累犯，應依法遞加其刑。爰審酌被告
    前有毒品科、犯罪動機、目的、手段、所生之危害及犯後之態度等一切情狀，量
    處如主文所示之刑，並定應執行之刑，以示懲儆。扣案之第一級毒品海洛因一包
    （淨重一點九二公克）、第二級毒品安非他命共四包（分別為毛重零點六公克、
    毛重零點五公克、淨重零點一五零六公克、毛重零點五公克），為查獲之毒品，
    併應依毒品危害防制條例第十八條第一項前段依法宣告沒收並銷燬之。
據上論斷，應依刑事訴訟法第二百九十九條第一項前段，毒品危害防制條例第十條第
一項、第二項、第十八條第一項前段，刑法第十一條、第五十六條、第四十七條、第
五十一條第五、九款，判決如主文。
中     華     民     國     九十     年      八      月       一        日
                                臺灣彰化地方法院刑事第一庭
                            法      官  吳  俊  螢
右正本證明與原本無異。
如不服本判決，應於送達後十日內向本院提出上訴狀(須附繕本)。
                                    法院書記官  莊  素  美
中     華     民     國     九十     年      八      月       三        日
毒品危害防制條例第十條：
施用第一級毒品者，處六月以上五年以下有期徒刑。
施用第二級毒品者，處三年以下有期徒刑。


司法院資訊處製作；財團法人民間司法改革基金會備份。
